【裁判字號】    95,上訴,423
【裁判日期】    950404
【裁判案由】    毒品危害防制條例
【裁判全文】
臺灣高等法院刑事判決                 95年度上訴字第423號
上  訴  人  臺灣板橋地方法院檢察署檢察官
被      告  甲○○
上列上訴人因被告毒品危害防制條例案件，不服臺灣板橋地方法
院94年度訴字第2707號，中華民國94年12月29日第一審判決（起
訴案號：臺灣板橋地方法院檢察署94年度毒偵字第5824號，併辦
案號：同署95年度毒偵字第121號），提起上訴，本院判決如下
：
    主  文
原判決撤銷。
甲○○連續施用第一級毒品，累犯，處有期徒刑壹年貳月。
扣案注射針筒壹支沒收。
    事  實
一、甲○○因違反肅清煙毒條例案件，經臺灣嘉義地方法院判處
    有期徒刑三年八月確定，又因違反麻醉藥品管理條例案件，
    經同法院判處有期徒刑四月確定，經定應執行刑為有期徒刑
    三年十月，於89年10月18日縮刑期滿執行完畢。復因施用毒
    品違反毒品危害防制條例案件，經檢察官送勒戒處所觀察、
    勒戒後，因認有繼續施用毒品之傾向而送戒治處所施以強制
    戒治，於88年1月26日因停止戒治所餘戒治期間付保護管束
    而釋放，嗣於88年9月1日因保護管束期滿未經撤銷視為強制
    戒治期滿而執行完畢，並由臺灣雲林地方法院檢察署檢察官
    以88年度戒偵字第13號為不起訴處分確定。後因竊盜案件，
    經臺灣嘉義地方法院以90年度易字第436號判處有期徒刑七
    月確定；另又因施用毒品違反毒品危害防制條例案件，經檢
    察官送戒治處所施以強制戒治並提起公訴，強制戒治部分於
    91年2月5日因停止戒治所餘戒治期間付保護管束而釋放，並
    於同年6月18日因保護管束期滿未經撤銷視為強制戒治期滿
    而執行完畢，起訴部分則經臺灣嘉義地方法院以90年度訴字
    第371號判處有期徒刑9月確定，並與上開竊盜案件宣示之有
    期徒刑七月合併定應執行刑為一年三月，甫於92年4月10日
    縮刑假釋期滿未經撤銷而視為執行完畢。另又因竊盜案件，
    經臺灣嘉義地方法院以92年度簡字第1089號判處有期徒刑五
    月確定；復因施用毒品違反毒品危害防制條例案件，經檢察
    官送戒治處所施以強制戒治並提起公訴，強制戒治部分於93
    年1月9日因毒品危害防制條例修正而釋放，起訴部分則經臺
    灣高雄地方法院以92年度訴字第2569號判處有期徒刑十月確
    定；另又因違反電信法案件，經臺灣屏東地方法院以93年度
    易字第228號判處有期徒刑五月確定，經與上開違反毒品危
    害防制條例案件宣示之有期徒刑十月合併定應執行刑為有期
    徒刑一年一月，並與前開竊盜案件宣示之有期徒刑五月接續
    執行，甫於94年6月18日縮刑期滿而執行完畢。
二、詎甲○○猶不知戒除毒癮，又基於施用第一級毒品之概括犯
    意，自94年10月3日至同年12月19日止，連續在其位於臺北
    縣三重市○○街16號2樓之住處及新莊市○○路加油站廁所
    內等地，以針筒注射之方式，施用第一級毒品海洛因多次。
    嗣於94年10月3日12時35分許，因另涉搶奪案件為警逮捕，
    經採集尿液囑託鑑定後，發覺其尿液檢體呈嗎啡陽性反應而
    查獲。又於94年12月20日下午1時許，因另涉竊盜案遭追捕
    而查獲，並扣得其所有已使用過之注射針筒1支。
三、案經臺北縣政府警察局中和分局報告臺灣板橋地方法院檢察
    署檢察官偵查起訴及移送併辦。
    理  由
一、本件被告甲○○所犯連續施用第一級毒品罪，均非死刑、無
    期徒刑、最輕本刑為三年以上有期徒刑之罪，或非高等法院
    管轄第一審之案件，被告就被訴事實為有罪之陳述，經本院
    合議庭認合於新修正刑事訴訟法第273條之1之規定，裁定進
    行簡式審判程序，合先敘明。
二、上揭施用第一級毒品海洛因之犯罪事實，業據被告甲○○自
    白不諱，而其為警逮捕後經採集尿液囑託鑑定結果，亦呈嗎
    啡類陽性反應，有臺灣檢驗科技股份有限公司出具之濫用藥
    物尿液檢驗報告附卷足據，堪認被告自白應與事實相符，而
    得憑信。
三、又被告前因施用毒品違反毒品危害防制條例案件，經檢察官
    送勒戒處所觀察、勒戒後，因認有繼續施用毒品之傾向而送
    戒治處所施以強制戒治，於88年1月26日因停止戒治所餘戒
    治期間付保護管束而釋放，嗣於88年9月1日因保護管束期滿
    未經撤銷視為強制戒治期滿而執行完畢，並由臺灣雲林地方
    法院檢察署檢察官以88年度戒偵字第13號為不起訴處分確定
    ；後再因施用毒品違反毒品危害防制條例案件，經檢察官送
    戒治處所施以強制戒治並提起公訴，強制戒治部分於91年2
    月5日因停止戒治所餘戒治期間付保護管束而釋放，並於同
    年6月18日因保護管束期滿未經撤銷視為強制戒治期滿而執
    行完畢；嗣同因施用毒品違反毒品危害防制條例案件，經檢
    察官送戒治處所施以強制戒治並提起公訴，強制戒治部分於
    93年1月9日因毒品危害防制條例修正而釋放，此亦有臺灣高
    等法院被告前案紀錄表等在卷可稽。是被告於強制戒治執行
    完畢後五年內，再為施用海洛因之犯行，堪為認定，應依法
    論科。
四、按海洛因為毒品危害防制條例第2條第2項第1款所定之第一
    級毒品，核被告甲○○所為，係犯同條例第10條第1項之施
    用第一級毒品罪。被告多次犯行時間密接且犯同一構成要件
    之罪，顯基於概括犯意為之為連續犯以一罪論，並加重其刑
    ，其施用前後持有海洛因之低度行為，為施用之高度行為所
    吸收，不另論罪。公訴意旨雖僅就被告於94年10月3日施用
    第一級毒品部分起訴，惟就其餘部分既有如上之連續犯關係
    ，屬裁判上一罪，本院仍得一併審究。又被告有如事實欄所
    記之前科執行情形，有本院被告前案紀錄表在卷可按，其於
    有期徒刑執行完畢後五年內再犯有期徒刑以上之本罪，為累
    犯，應依法加重其刑，並與前開加重遞加之。原審論處被告
    罪刑本非無見，惟被告尚有如前所述94年10月3日以外之施
    用第一級毒品犯行，原審未及審究，仍有未洽，檢官上訴意
    指指摘及此，為有理由，應由本院將原判決撤銷。爰審酌被
    素行不佳，已有毒品前科，復再度違犯，顯見並無悔意，惡
    性非淺，然被告施用毒品實為戕害自身健康之犯罪，於他人
    尚無明顯重大危害，及其犯罪動機、目的、坦認犯行，犯後
    態度尚稱良好等一切情狀，量處如主文所示之刑，以資儆懲
    。扣案注射針筒1支，為被告所有供犯罪所用之物，依法宣
    告沒收。
據上論斷，應依刑事訴訟法第369條第1項前段、第364條、第299
條第1項前段、第273條之1、毒品危害防制條例第10條第1項、刑
法第11條前段、第47條、第56條、第38條第1項第2款，判決如主
文。
本案經檢察官吳國南到庭執行職務。
中    華    民    國    95    年    4     月    4     日
                  刑事第十五庭審判長法  官  吳昭瑩
                                    法  官  王麗莉
                                    法  官  楊貴雄
以上正本證明與原本無異。
如不服本判決，應於收受送達後十日內向本院提出上訴書狀，其
未敘述上訴之理由者並得於提起上訴後十日內向本院補提理由書
（均須按他造當事人之人數附繕本）。
                                    書記官  林淑貞
中    華    民    國    95    年    4     月    6     日
附錄：本案論罪科刑法條全文
毒品危害防制條例第10條第1項
施用第一級毒品者，處六月以上五年以下有期徒刑。


司法院資訊處製作；財團法人民間司法改革基金會備份。
